臺灣雲林地方法院刑事判決　　　　　　 100年度簡上字第62號
上　訴　人
即　被　告　林博仁
上列上訴人即被告因詐欺案件，不服本院北港簡易庭中華民國10
0 年6 月16日100 年度港簡字第126 號第一審刑事簡易判決（聲
請簡易判決處刑案號：100 年度偵字第2597號），提起上訴，本
院管轄之第二審合議庭認不應以簡易判決處刑，改依通常程序逕
為第一審判決如下：
    主  文
原判決撤銷。
林博仁無罪。
    理  由
一、聲請簡易判決處刑意旨略以：被告林博仁可預見收購他人金
    融帳戶者常與從事財產犯罪密切相關，且取得他人存摺之目
    的通常在於避免檢警機關追查贓款流向，並掩飾犯罪所得，
    仍基於縱然有人持以犯罪亦無違反其本意之幫助犯意，於民
    國100 年4 月6 日上午9 時30分許，在臺南市○○路與海安
    路交岔路口之便利商店，將其所申辦之玉山銀行安平分行帳
    號0000000000000 號帳戶（下稱系爭帳戶）之提款卡及密碼
    ，提供與某真實姓名年籍不詳之人，以此方式幫助該人所屬
    犯罪集團從事詐欺犯行。嗣該詐騙集團成員於取得上開帳戶
    後，共同基於意圖為自己不法所有之犯意聯絡，分別為下列
    行為：(一)於100 年4 月6 日下午6 時13分及同年月8 日下午
    5 時19分，撥打電話向被害人林鳳如佯稱其先前在奇摩網路
    購物之分期繳納購物有誤，需至提款機前更正云云，致被害
    人林鳳如陷於錯誤，遂於100 年4 月8 日下午6 時許，依該
    詐騙集團成員之指示，在臺中市○區○○路416 號統一超商
    內，操作自動提款機轉帳匯款新臺幣（下同）12,345元至系
    爭帳戶內，旋遭提領一空；(二)於100 年4 月8 日下午5 時31
    分，撥打電話向告訴人郭子境佯稱其先前因購物宅配送貨人
    員簽收填寫錯誤為分期付款，需至提款機前更正云云，致告
    訴人郭子境陷於錯誤，遂於同日下午6 時15分許，依該詐騙
    集團成員之指示，在臺中市○里區○○路與東榮路口旁之萊
    爾富便利商店內，操作自動提款機轉帳匯款29,989元至系爭
    帳戶內，旋遭提領一空。嗣被害人林鳳如、告訴人郭子境匯
    款後發覺有異，始報警循線查悉上情。因認被告涉犯刑法第
    30條第1項前段、第339條第1項之幫助詐欺取財罪嫌。
二、按犯罪事實應依證據認定之，無證據不得認定犯罪事實。又
    不能證明被告犯罪者，應諭知無罪之判決，刑事訴訟法第15
    4 條第2 項、第301 條第1 項分別定有明文。又認定犯罪事
    實所憑之證據，雖不以直接證據為限，間接證據亦包括在內
    ，然而無論直接或間接證據，其為訴訟上之證明，須於通常
    一般之人均不致有所懷疑，而得確信其為真實之程度者，始
    得據為有罪之認定，倘其證明尚未達到此一程度，而有合理
    之懷疑存在時，致無從形成對被告有罪之確信，則根據「罪
    證有疑，利於被告」之證據法則，即應由法院諭知被告無罪
    之判決（最高法院76年台上第4986號等判例意旨供參）。次
    按檢察官就被告犯罪事實，應負舉證責任，並指出證明之方
    法，刑事訴訟法第161 條第1 項定有明文。故檢察官對於起
    訴之犯罪事實，應負提出證據及說服之實質舉證責任，倘其
    所提出之證據，不足為被告有罪之積極證明，或其指出證明
    之方法，無從說服法院以形成被告有罪之心證，基於無罪推
    定原則，自應為被告無罪判決之諭知（最高法院92年台上字
    第128 號判例意旨供參）。再按刑法上幫助之行為，須有幫
    助他人犯罪之意思，如無此種故意，基於其他原因，以助成
    他人犯罪之結果，尚難以幫助論；又若幫助之人，誤信為正
    當行為，並無違法之認識，則其行為縱予正犯以助力，尚難
    遽令負幫助之罪責；再者，幫助犯係從屬於正犯而成立，並
    無獨立性，故幫助犯須對正犯之犯罪事實，具有共同認識而
    加以助力，始能成立，其所應負責任，亦以與正犯有同一認
    識之事實為限，若於正犯之犯罪無共同之認識，即非幫助犯
    （最高法院20年上字第1022號、20年上字第1828號判例、84
    年度台上字第5998號、88年度台上字第1270號判決意旨供參
    ）。末按刑法關於犯罪之故意，係採希望主義，不但直接故
    意，須犯人對於構成犯罪之事實具備明知及有意使其發生之
    兩個要件，即間接故意，亦須犯人對於構成犯罪之事實預見
    其發生，且其發生不違背犯人本意始成立，若對於構成犯罪
    之事實，雖預見其能發生，而在犯人主觀上確信其不致發生
    者，仍難以間接故意論（最高法院22年上字第4229號判例要
    旨供參）。
三、按被告以外之人於審判外之言詞或書面陳述，除法律有規定
    者外，不得作為證據；被告以外之人於審判外之陳述，雖不
    符刑事訴訟法第159 條之1 至之4 之規定，而經當事人於審
    判程序同意作為證據，法院審酌該言詞陳述或書面陳述作成
    時之情況，認為適當者，亦得為證據；當事人、代理人或辯
    護人於法院調查證據時，知有第159 條第1 項不得為證據之
    情形，而未於言詞辯論終結前聲明異議者，視為有前項之同
    意，刑事訴訟法第159 條第1 項、第159 條之5 第1 項、第
    2 項分別定有明文。經查，下述經本院列為本案證據之被告
    以外之人於審判外之陳述，業據檢察官及被告於本案準備程
    序中陳明均同意作為本案之證據使用（見本院100 年度簡上
    字第62號卷《下稱本院簡上卷》第56頁反面、第59頁正面）
    ，且經本院於審理時提示卷內各該被告以外之人於審判外之
    陳述內容，讓檢察官及被告表示意見，檢察官及被告均未於
    言詞辯論終結前對證據能力部分聲明異議，而本院審酌該等
    審判外陳述作成時之情況，尚無違法不當之瑕疵，認為以之
    作為證據應屬適當，應認均有證據能力。
四、聲請簡易判決處刑意旨認被告涉犯上開犯行，無非係以「被
    告於警詢及偵查中之供述、證人即被害人林鳳如、告訴人郭
    子境於警詢時之指述、系爭帳戶存摺封面及交易明細影本、
    臺中市政府警察局太平分局太平派出所受理刑事案件報案三
    聯單、受理詐騙帳戶通報警示簡便格式表、受理各類案件紀
    錄表、金融機構聯防機制通報單、內政部警政署反詐騙諮詢
    專線紀錄表、臺中市政府警察局霧峰分局國光派出所受理刑
    事案件報案三聯單、受理詐騙帳戶通報警示簡便格式表、受
    理各類案件紀錄表、金融機構聯防機制通報單、內政部警政
    署反詐騙諮詢專線紀錄表等」為其論據。訊據被告固不否認
    有於上揭時、地，交付系爭帳戶提款卡予蕭丞宏，及於電話
    中告知系爭帳戶提款卡密碼予真實姓名年籍不詳自稱「經理
    」之人乙情，惟堅詞否認有何幫助詐欺取財之犯行，辯稱：
    伊係在報紙上看到徵求載送特種行業女子之司機的工作，伊
    因家境不好，單純想要求取該份工作，而應對方要求交付系
    爭帳戶提款卡、密碼，伊雖知道政府有在宣導不可以提供人
    頭帳戶，且知道交付自己帳戶給他人有被盜用之可能，但伊
    只知道最常發生的是假冒檢察官訛稱帳戶被監管的情形，伊
    不曉得連找工作都會有帳戶被作為人頭帳戶之情形發生，雖
    一開始對方要伊的系爭帳戶資料時，有懷疑對方可能是詐騙
    集團，但因對方的口才及制式說詞都太厲害，所以伊失去戒
    心，且對方讓伊覺得這個工作若是不要就是伊的損失，伊當
    時雖然有一份保險業的工作，但因家裡的經濟狀況極需要伊
    再找一份工作兼職，伊也想說對方如果要騙伊，也不會找他
    們的人跟伊接洽，且不會與伊約在人來人往的便利商店前收
    取系爭帳戶資料，所以最後伊才相信應該沒有問題，而對方
    請人來向伊收取系爭帳戶資料後，又打電話向伊要提款卡密
    碼，伊知道密碼是最後的把關，覺得交出去的風險很大，所
    以伊就問對方為什麼要密碼，對方就說是要看帳戶能不能用
    ，提款卡的帳戶有無被設定，且對方說密碼之後伊可以自己
    再更改，所以伊確信應無問題，才將密碼告訴對方，而於伊
    交付系爭帳戶資料的隔天，對方就跟伊說晚上可以去上班，
    後來伊等到晚上，對方打電話過來叫伊休息一天，但薪水會
    照樣算給伊，伊就覺得怪怪的，後來伊打給對方，對方就說
    這隻手機沒有用了，又給伊另一隻手機，但是那隻手機打不
    通，後來伊覺得有異，就於99年4 月11日晚間打電話到玉山
    銀行掛失系爭帳戶，銀行就跟伊說系爭帳戶已被列為警示帳
    戶，請伊跟警方聯繫，伊即於99年4 月12日去臺南市政府警
    察局安平分局，向李勝義警員報案，警員幫伊查詢後找不到
    相關資料，就請伊再到金融機構去查詢，後來伊在玉山銀行
    查到系爭帳戶被列為警示帳戶之情形，銀行人員即請當地派
    出所警員過來帶伊去做筆錄等語。被告並解釋稱：第一次警
    詢時之所以未講出實情，是因當時心裡害怕，所以不敢講實
    話，而偵訊筆錄雖記載伊坦承有幫助詐欺犯行，但實際上於
    檢察事務官一開始訊問時，伊並未承認，因為伊認為自己也
    是被害者，且有將相關有利之書證資料提出給檢察事務官看
    ，並向檢察事務官提及伊在高雄市政府警察局的指認筆錄（
    伊指認向伊收取帳戶資料之人），但檢察事務官講說伊既然
    知道政府有在宣導不可以提供人頭帳戶，應知道收取帳戶之
    人必為要用該帳戶來為詐騙行為，所以又問伊一次是否承認
    幫助詐欺罪，伊只好認罪，但伊行為當時真得不知道連找工
    作時也會有帳戶被詐騙集團拿去詐騙別人的情形，伊主觀上
    並無幫助詐騙集團犯詐欺取財行為之意思等語。
五、經查，被告有於上揭時、地，交付系爭帳戶提款卡予蕭丞宏
    ，及於電話中告知系爭帳戶提款卡密碼予真實姓名年籍不詳
    自稱「經理」之人，嗣該帳戶被利用為詐騙工具，於100 年
    4 月6 日下午6 時13分及同年月8 日下午5 時19分，被害人
    林鳳如接到某真實姓名年籍不詳之詐騙集團成員之電話，佯
    稱其先前在奇摩網路購物之分期繳納購物有誤，需至提款機
    前更正云云，致被害人林鳳如陷於錯誤，而於同日下午6 時
    許，依該詐騙集團成員之指示，在臺中市○區○○路416 號
    統一超商內，操作自動提款機轉帳匯款12,345元至系爭帳戶
    內；另於100 年4 月8 日下午5 時31分，告訴人郭子境接到
    某真實姓名年籍不詳之詐騙集團成員之電話，佯稱其先前因
    購物宅配送貨人員簽收填寫錯誤為分期付款，需至提款機前
    更正云云，致告訴人郭子境陷於錯誤，遂於同日下午6 時15
    分許，依該詐騙集團成員之指示，在臺中市○里區○○路與
    東榮路口旁之萊爾富便利商店內，操作自動提款機轉帳匯款
    29,989元至系爭帳戶內等情，為被告所不否認，並有證人即
    被害人林鳳如、告訴人郭子境於警詢中之指述、系爭帳戶存
    摺封面及交易明細影本、臺中市政府警察局太平分局太平派
    出所受理刑事案件報案三聯單、受理詐騙帳戶通報警示簡便
    格式表、受理各類案件紀錄表、金融機構聯防機制通報單、
    內政部警政署反詐騙諮詢專線紀錄表、臺中市政府警察局霧
    峰分局國光派出所受理刑事案件報案三聯單、受理詐騙帳戶
    通報警示簡便格式表、受理各類案件紀錄表、金融機構聯防
    機制通報單、內政部警政署反詐騙諮詢專線紀錄表等在卷可
    證（見警卷第3 至18頁），是此部分之事實應可認定。又被
    告交付系爭帳戶，而系爭帳戶嗣後被供作詐騙被害人林鳳如
    、告訴人郭子境之用，且因系爭帳戶並非本案詐欺取財罪之
    正犯所有，因而使偵查機關不易追查正犯，被告所為提供正
    犯規避刑責之助力，在客觀上固足以構成詐欺取財之幫助行
    為，然本件應審究之點，在於被告行為時主觀上有無幫助本
    案正犯詐欺取財之間接故意？即客觀上檢察官所舉之事證，
    是否足以證明被告於交付系爭帳戶之提款卡及密碼時，主觀
    上可預見其所交付之提款卡及密碼將被用作詐欺取財之工具
    ，且發生該等情事「不違背其本意」？以下析述之：
（一）證人蕭丞宏於另案警詢時證稱：我約在100 年4 月6 日至
      同年月7 日止，從事詐騙集團車手工作，當初我也是因為
      應徵工作，在不清楚狀況下擔任收取他人提款卡、存摺影
      本的工作，是詐騙集團以電話告知我時間、地點及對方特
      徵後，我再去收取，據我所知該詐騙集團都是以刊登報紙
      廣告假借雇用他人做司機之名義，騙取他人存摺影本、金
      融提款卡（含密碼）、駕照影本等資料；被告於警詢筆錄
      中指認我於100 年4 月6 日9 時許，在臺南市○○路與海
      安路口7-11超商前，向被告收取系爭帳戶存摺影本及提款
      卡等情屬實，我取得被告上開存摺影本及提款卡後，拿到
      臺南市仁德區○○○路仁德交流道旁之空軍一號寄出，寄
      出地點為臺中空軍一號朝馬站，受件人叫李朝陽，我所使
      用的行動電話門號為0000000000，對方詐騙集團的聯絡電
      話為0000000000，他們真正姓名我不知道，我都叫他們「
      經理」而已，就是該電話持用人「經理」叫我去收取被告
      存摺影本及金融提款卡等物品等語（見本院簡上卷第32至
      36頁）。證人蕭丞宏於本院審理時除具結證稱同上之內容
      外，另補充具結證稱：我去向被告收取帳戶資料前，自稱
      「李經理」之人有指示我去成功路超商前與被告碰面，而
      我到超商前向被告拿系爭帳戶提款卡及存摺影本時，沒有
      付錢給他，且我與被告見面的過程中，公司的人有打電話
      來，跟被告講話後，被告有拿電話給我，電話中的那個人
      要我確認被告的身分證，然後我再把電話交還給被告，我
      聽到被告在電話中好像在與對方談論一些工作經驗、履歷
      的事等語（見本院簡上卷第88頁反面至第93頁正面）。而
      於100 年4 月6 日當天，證人蕭丞宏所使用之0000000000
      門號行動電話，有與對方詐騙集團所使用之0000000000門
      號行動電話聯絡，及被告供稱為應徵工作所使用的000000
      0000門號行動電話，有於100 年3 月30日至同年4 月初之
      間與求職廣告上所載之0000000000門號行動電話聯絡等情
      ，有100 年3 月29日中華日報求職廣告剪報影本、上開電
      話之雙向通聯查詢資料在卷可憑（見本院簡上卷第9 頁、
      第67頁正面至第73頁正面）。據上證人蕭丞宏之證詞、求
      職廣告剪報影本及雙向通聯查詢資料，可認被告供稱係為
      應徵工作而有與對方自稱「經理」之人聯絡，並應對方要
      求至臺南市○○路與海安路交岔路口之便利商店前，交付
      系爭帳戶提款卡等物予依對方指示前來收取該等物品之人
      ，並於電話中應對方要求，始提供系爭帳戶密碼之辯詞，
      應屬非虛，確可採信。
（二）被告供稱交付系爭帳戶提款卡及密碼數天後，因遲未等到
      明確之上班通知，且對方之聯絡電話已打不通，始發覺有
      異，旋於100 年4 月11日晚間以電話向玉山銀行掛失系爭
      帳戶乙節，有玉山銀行系爭帳戶晶片金融卡事故查詢單在
      卷可稽（見本院簡上卷第61頁）；另被告供稱於向玉山銀
      行掛失時，經銀行人員告知其系爭帳戶已被列為警示帳戶
      後，隨即於隔日（即100 年4 月12日），至臺南市政府警
      察局安平分局向警員報案，警員幫其查詢資料後，因未能
      找到相關資料，即要其再去金融機構詢問確認等情，業據
      當日與其接洽處理報案事宜之李勝義警員，於本院審理時
      到庭具結證稱被告所述之上情屬實（見本院簡上卷第94頁
      反面至第95頁反面）。據上被告於事後發覺有異時之積極
      處理行為，亦可資佐證被告並非有幫助他人犯詐欺取財罪
      之意思。
（三）聲請簡易判決處刑書及原審簡易判決雖以：「金融存款帳
      戶，事關存戶個人財產權益之保障，其與儲戶存摺、印鑑
      、提款卡相結合，專屬性、私密性更形提高，除非本人或
      與本人具密切之關係者，難認有何理由須使用他人之存摺
      、印鑑及提款卡，而一般人亦均有應妥善保管上開物件，
      防止被他人冒用之認知。且近來詐欺、恐嚇犯罪集團犯案
      猖獗，利用人頭帳戶為犯罪工具，若任意提供自己帳戶相
      關物件予不明人士使用，將有遭他人作為詐欺、恐嚇犯罪
      時，非正當資金進出之不法用途，此情當為具有社會生活
      經驗之成年人所得認識。況申請開設金融帳戶並無任何特
      殊之限制，凡成年人皆能自行前往開戶取得，並得同時在
      不同金融機構申請多數存款帳戶使用，且若非作姦犯科之
      用，依常理並無隱匿自己帳戶，而另提供代價使用他人帳
      戶之必要。故被告當有預見他人收購存摺、提款卡及密碼
      等物，應係用來作為詐欺、恐嚇取財或其他非法之用途，
      是該收購帳戶之人將該帳戶用來供自己或他人作為詐欺取
      財以及其他不法用途，亦為被告所容認及允許，亦即不違
      反被告之本意」為由，而認定被告應有幫助詐騙集團利用
      系爭帳戶作為詐欺取財不法使用之間接故意存在。惟查，
      被告交付系爭帳戶提款卡及密碼之原因係為應徵工作，已
      如上述，而卷內並無任何證據資料顯示被告有於交付系爭
      帳戶提款卡及密碼時，從對方處獲取任何利益，是聲請簡
      易判決處刑書及原審簡易判決認定被告之系爭帳戶係被「
      收購」，並因而認定被告「容認及允許」系爭帳戶供作不
      法用途，顯屬無據。又被告自陳係因家中經濟狀況不佳，
      故急需找一份兼職的工作，而被告應求職所需，在對方要
      求下擅予提供帳戶提款卡及密碼，固與一般具一定智識程
      度及社會生活經驗之人所會採取之應對措施有所落差，然
      各人之智識及警覺程度，常因年齡、生活經驗、社會歷練
      ，及所處情境等而有差別，社會上亦不乏有豐富工作經驗
      或高學歷之人，仍遭詐騙之情形，亦可想像金融帳戶之持
      有人有因相同原因陷於錯誤，而交付存摺、提款卡及告知
      密碼之情形，就此為判斷時，尚難全然依憑一般常情為據
      ，聲請簡易判決處刑書及原審簡易判決以一般成年人智識
      程度及社會經驗，遽認定被告必可判別其中有詐偽之推論
      ，係以一般社會常人之平均標準而論，然刑法上判斷行為
      人是否該當刑事責任之要件，應以處於與行為人同樣情境
      下之人作為判斷標準，依本案被告自陳之家庭及經濟情況
      ，獲得一份可以增加收入之工作，則足以填補其家庭經濟
      之困窘，故可以想像被告行為當時迫切期待能獲得該份工
      作之情，被告於急欲獲取工作之情形下，難免降低其警覺
      性，故雖被告交付系爭帳戶提款卡及密碼容有輕率，然被
      告係迫於經濟壓力，在急欲求職之情況下，因一時思慮不
      週而遭詐騙交付系爭帳戶提款卡及密碼，被告尚應被認定
      屬於廣義之被害人，是被告於該等情境之下，僅係為取得
      工作機會，才應自稱「經理」之人的要求而交付系爭帳戶
      提款卡及密碼，尚難認其主觀上有幫助詐欺取財之間接故
      意，再者，被告主觀上亦無交付之系爭帳戶若被拿去做詐
      騙也無所謂之想法，甚至表示對於詐騙集團之行為深惡痛
      絕（見本院簡上卷第101 、102 頁）。又依一般社會常情
      ，自稱「經理」之人於被告應徵時要求被告交付提款卡及
      密碼，固有諸多不合常理之處，惟處在被告當時之情境，
      若不配合交付帳戶提款卡及密碼，即無法獲得該工作機會
      ，此際要求被告具有充分、完全之判斷能力，亦屬過苛。
      是檢察官所舉之客觀證據資料，並無法證明被告主觀上對
      其所提供之帳戶提款卡及密碼遭詐騙集團持之作為不法之
      用並不違背被告之本意，而聲請簡易判決處刑書及原審簡
      易判決認定被告係提供系爭帳戶供他人收購以獲取代價，
      並無證據為憑，又依一般常情推斷被告主觀上具有幫助詐
      欺取財之間接故意，亦嫌速斷，委無可採。
（四）綜上，足認被告辯稱係為應徵工作，才在自稱「經理」之
      人的要求下，交付系爭帳戶提款卡及密碼，並在事後發覺
      有異時，旋即向銀行掛失，並於發現系爭帳戶被列為警示
      帳戶後，即刻前往警局查明原因，是其主觀上並無幫助詐
      欺取財犯意之辯詞應屬非虛，而可採信。至於被告一開始
      於警詢時未說出實情，被告解釋稱當時係因害怕不知所措
      ，所以才未說出實情，確屬一般人於第一次面對該等情況
      時所可能之常情反應，應屬可採，尚無得以之為對被告不
      利認定之憑據。另公訴檢察官雖論告稱：被告去應徵載小
      姐的司機，就是準備要從事不法，對方回撥的電話也是大
      陸的電話，交付提款卡資料的地點是路邊，這些情形都非
      屬正常，故被告對於對方取得這些帳戶資料將從事不法難
      諉為不知等語，然查從事載小姐的司機工作本身縱非屬正
      當，但被告已自陳係因急迫需要一份兼職的工作來幫助家
      中的經濟狀況，所以才去應徵該份工作，並因而在對方要
      求下交付帳戶資料，也正因為該份工作並非一般光明正大
      之工作，所以對方與被告相約在路邊之便利商店交付對方
      所稱應徵所需之資料，及非以一般電話與被告聯絡，處於
      與被告相同情境之下的人，亦不當然主觀上即會認知到有
      異，故尚非得以上開徵象，即遽以認定被告主觀上必然有
      認知到對方將持其所交付之系爭帳戶去為不法行為，更何
      況亦無證據顯示被告係基於容認對方持系爭帳戶去為不法
      行為之心態下，而交付系爭帳戶。
六、綜上所述，被告之系爭帳戶固遭詐欺集團成員利用作為詐欺
    取財之入帳帳戶，然被告於交付系爭帳戶提款卡及密碼之行
    為時，依上開相關證據資料所示，被告主觀上動機及目的係
    為應徵工作，並無幫助他人犯詐欺取財罪之意思，而被告自
    陳一開始對於對方要求其交付該等物品雖有所疑義，但經與
    對方多次聯絡確認及觀察對方之作為後，最終主觀上「確信
    」對方並非詐騙集團，認為對方要求其交付提款卡、密碼應
    確係與應徵該份工作具有關聯性，才因而交付系爭帳戶之提
    款卡及密碼給對方，而依檢察官所舉之事證，亦未能證明被
    告有提供系爭帳戶供他人為詐欺取財使用之動機，則依首揭
    說明，尚難認被告於行為時主觀上有幫助詐欺取財之間接故
    意。是被告所辯既非無據，而檢察官所舉之事證又不足以使
    本院確信認定被告行為時主觀上有幫助他人詐欺取財之犯意
    ，則檢察官所為之證明並未達於通常之人均不致有所懷疑，
    而得確信其為真實之程度，故無從說服本院形成被告有罪之
    心證，揆諸首揭說明，被告犯罪既不能證明，自應諭知被告
    無罪之判決。原審疏未審酌上情，而逕依被告於偵查中之供
    述及相關書面證據資料，遽認被告有幫助詐欺取財之犯行，
    因而予以論罪科刑，自有未當，被告上訴否認犯罪，指摘原
    判決不當，為有理由，自應由本院將原判決撤銷，改諭知被
    告無罪。又簡易案件之上訴由地方法院管轄之第二審合議庭
    審理，如認應為無罪判決之諭知，即屬刑事訴訟法第451 條
    之1 第4 項但書第3 款之情形，應依同法第452 條之規定，
    逕依第一審通常程序為被告無罪諭知之判決，附此敘明。
七、據上論斷，應依刑事訴訟法第452 條、第455 條之1 第1 項
    、第3 項、第369 條第1 項前段、第364 條、第301 條第1
    項，判決如主文。
本案經檢察官黃嬿如到庭執行職務。
中    華    民    國   100    年    11    月    30    日
            刑事第四庭  審判長法  官  廖國勝
                              法  官  陳佩怡
                              法  官  楊皓潔
以上正本證明與原本無異。
如不服本判決，應於收受本判決後10日內向本院提出上訴書狀，
並應敘述具體理由。如未敘述上訴理由者，應於上訴期間屆滿後
20日內向本院補提理由書狀（均須按他造當事人之人數附繕本）
「切勿逕送上級法院」。
                              書記官  吳伊婷
中    華    民    國   100    年    11    月    30    日